臺灣屏東地方法院民事裁定　　　　　　 100年度司護字第43號
聲　請　人　屏東縣政府
法定代理人　曹啟鴻
相　對　人
即受安置人　Ａ　　　　（詳如身分資料對照表）
法定代理人　Ｂ　　　　（詳如身分資料對照表）
上列當事人聲請延長安置事件，本院裁定如下：
    主  文
少年Ａ准予延長安置個月，至民國一○一年二月十一日止。
聲請程序費用新臺幣壹仟元由聲請人負擔。
    理  由
一、按兒童及少年有下列各款情形之一，非立即給予保護、安置
    或為其他處置，其生命、身體或自由有立即之危險或有危險
    之虞者，直轄市、縣（市）主管機關應予緊急保護、安置或
    為其他必要之處置：一、兒童及少年未受適當之養育或照顧
    。二、兒童及少年有立即接受診治之必要，而未就醫者。三
    、兒童及少年遭遺棄、身心虐待、買賣、質押，被強迫或引
    誘從事不正當之行為或工作者。四、兒童及少年遭受其他迫
    害，非立即安置難以有效保護者。直轄市、縣（市）主管機
    關為前項緊急保護、安置或為其他必要之處置時，得請求檢
    察官或當地警察機關協助之。第一項兒童及少年之安置，直
    轄市、縣（市）主管機關得辦理家庭寄養、交付適當之兒童
    及少年福利機構或其他安置機構教養之，兒童及少年福利法
    第36條定有明文。次按直轄市、縣（市）主管機關依前條規
    定緊急安置時，應即通報當地地方法院及警察機關，並通知
    兒童及少年之父母、監護人。但其無父母、監護人或通知顯
    有困難時，得不通知之。緊急安置不得超過七十二小時，非
    七十二小時以上之安置不足以保護兒童及少年者，得聲請法
    院裁定繼續安置。繼續安置以三個月為限；必要時，得聲請
    法院裁定延長之，亦為同法第37條所明定。
二、聲請意旨略以：少年Ａ（年籍詳身分資料對照表）之父母離
    異，並約定由父親Ｂ（年籍詳身分資料對照表）行使Ａ之親
    權。聲請人接獲通報Ａ遭父親Ｂ施暴，聲請人乃協助其聲請
    保護令，而Ａ因擔心返家後再度受暴，故暫由Ａ之胞姊照顧
    。Ａ因毒品案件由本院進行保護管束，據觀護人表示，Ａ與
    胞姊同住期間，Ｂ曾要求Ａ返家整理家務，若有不從即遭辱
    罵及體罰，Ａ畏懼再度受罰乃不敢將上情告知聲請人。又Ａ
    之胞姊於民國100 年8 月9 日因毒品案遭當庭收押，Ａ無意
    願且不敢返回Ｂ之住處，另Ａ之母親已再婚，亦表達無法照
    顧Ａ之意，為維護Ａ之最佳利益，聲請人遂於同日緊急安置
    Ａ，並聲請本院以100 年度護字第132 號裁定繼續安置在案
    。經調查評估：少年Ａ安置期間，聲請人為辦理其健保事宜
    ，經多次聯絡Ａ之父Ｂ皆未獲適當回應，評估其家庭親職功
    能欠佳，為維護少年Ａ之最佳利益，穩定少年Ａ之生活，爰
    依兒童及少年福利法第36條、第37條規定，聲請准予將少年
    Ａ延長安置3 個月等語。
三、聲請人主張前開之事實，業據其提出本院100 年度護字第13
    2 號裁定、戶籍謄本、財團法人台南市私立噶馬噶居蔣揚社
    會福利慈善基金會附設鹿野苑關懷之家個案安置評估報告、
    臺灣屏東地方法院100 年度家護字第329 號民事通常保護令
    等影本為證，自堪信為真實。本件少年Ａ未獲父親Ｂ之妥善
    照顧，且無其他親友可協助照顧Ａ，經評估仍不適宜返家，
    而有延長安置之必要。是聲請人聲請延長安置Ａ，依前開法
    條規定，洵屬有據，應予准許。
四、依非訟件法第21條第1 項、第24條1 項，裁定如主文。
中    華    民    國  100     年    11    月    17    日
                      家事庭  司法事務官  唐淑嫻
以上正本係照原本作成
如對本裁定抗告須於裁定送達後10日內向本院提出抗告狀